臺灣臺北地方法院刑事判決　　　　　　　　　　　　九十二年度簡上字第二三二號
　　上　訴　人
　　即　被　告　甲○○　男　六.
右上訴人即被告因傷害案件，不服本院九十二年度簡字第一五九○號，中華民國九十
二年五月二十六日所為第一審簡易判決（聲請簡易判決處刑案號：台灣台北地方法院
檢察署九十二年度偵字第八○二○號），提起上訴，本院管轄第二審之合議庭判決如
左：
    主      文
上訴駁回。
    事      實
一、緣甲○○、丙○○曾於民國九十一年十二月間有數面之緣，於九十二年三月九日
    中午十二時三十分許，在台北市中正紀念堂外涼亭附近，甲○○竟無任何原因即
    基於傷害他人身體之犯意，徒手持非其所有之板凳毆打丙○○之手部，致丙○○
    受有尺骨骨折之傷害。
二、案經丙○○訴請台灣台北地方法院檢察署檢察官偵查聲請以簡易判決處刑。
    理      由
一、訊據上訴人即被告甲○○矢口否認有何傷害犯行，辯稱：當日遭告訴人以鋁罐啤
    酒毆打其左臉頰，其未毆打告訴人云云。經查：右揭事實，業據告訴人即證人丙
    ○○指訴明確（見九十二年度偵字第八○二○號偵查卷宗第三頁、第十三頁、本
    院九十二年十一月十二日審判筆錄），核與當場目擊之證人乙○○證述情節相符
    （見同前偵查卷宗第十二頁反面、本院九十二年十一月二十六日審判筆錄），而
    告訴人確受有如事實欄所載之傷害，亦有敏盛綜合醫院九十二年三月九日驗傷診
    斷書、敏盛綜合醫院九十二年九月二十三日九二敏醫字第二四八五號函暨檢附之
    病歷附卷可查，被告雖辯稱其遭告訴人毆打云云，然當場目擊之證人乙○○業已
    供陳並無此事，當日係被告拿啤酒罐欲打告訴人，且當天被告應該沒有受傷等語
    （見本院九十二年十二月二十六日審判筆錄），參諸本院依職權向行政院衛生署
    宜蘭醫院（委託台北榮民總醫院經營）九十二年九月二十四日宜醫歷字第八八四
    二號函檢附之病歷資料，被告至該院驗傷之時間為九十二年三月十日上午十一時
    十五分許，與本案發生之時間業已間隔二十二小時有餘，若被告果遭告訴人攻擊
    ，焉可能遲滯二十二小時有餘後方至宜蘭之醫院驗傷，故本院尚難遽認該診斷書
    所載之傷勢即為告訴人所造成，被告所辯其係遭告訴人毆打云云，尚難遽採，不
    足採信。本件事證明確，被告犯行堪以認定，應予依法論科。
二、核被告所為，係犯刑法第二百七十七條第一項之傷害罪。原審以被告犯罪事證明
    確，引用上開法條及刑事訴訟法第四百四十九條第一項、第三項，刑法第四十一
    條第一項前段，罰金罰鍰提高標準條例第一條前段、第二條，量處被告有期徒刑
    六月，並諭知易科罰金之折算標準，其認事、用法均無違誤，量刑亦屬妥適。被
    告上訴意旨以當日遭告訴人以鋁罐啤酒毆打其左臉頰，其未毆打告訴人云云為由
    提起上訴，核無理由，應予駁回。
三、本件被告經合法傳喚，於審判期日無正當理由不到庭，爰不待其陳述，逕行判決
    。
據上論斷，應依刑事訴訟法第四百五十五條之一第一項、第三項、第三百六十八條、
第三百七十一條，判決如主文。
本案經檢察官呂俊儒到庭執行職務
中　　　華　　　民　　　國　　  九十三　　年　　一 　　 月　　　七　　　日
                                      臺灣臺北地方法院刑事第十庭
                                          審判長法  官  廖紋妤
                                                法  官  劉煌基
                                                法  官  黃紹紘
本件不得上訴。
右正本證明與原本無異。
                                                書記官  劉新怡
中　　　華　　　民　　　國　　  九十三　　年　　一 　　 月　　　七　　　日
附錄本案論罪科刑法條全文
刑法第二百七十七條
傷害人之身體或健康者，處三年以下有期徒刑、拘役或一千元以下罰金。
犯前項之罪因而致人於死者，處無期徒刑或七年以上有期徒刑，致重傷者，處三年以
上十年以下有期徒刑。
